臺灣臺中地方法院刑事判決　　　　　　　99年度易字第2530號
公　訴　人　臺灣臺中地方法院檢察署檢察官
被　　　告　張穩憲
　　　　　　張家銘
上列被告因竊盜案件，經檢察官提起公訴（99年度偵字第6588號）
，本院判決如下：
    主    文
張穩憲、張家銘共同犯竊盜罪，均累犯，各處有期徒刑月，如
易科罰金，均以新臺幣壹仟元折算壹日。
    犯罪事實
一、張穩憲曾因毒品、贓物案件，分別經本院判處有期徒刑8月
    、3月確定，嗣因符合減刑要件，經本院以97年度聲減字第4
    34號裁定減為4月、1月15日，並定應執行有期徒刑5月15日
    確定，於96年4月27日縮刑期滿執行完畢。張家銘前因毒品
    案件，經臺灣高等法院臺中分院判處有期徒刑6月、10月，
    合併定應執行有期徒刑1年2月確定，嗣因符合減刑要件，經
    臺灣高等法院臺中分院以96年度聲減字第3797號裁定減為有
    期徒刑3月、5月，並定應執行有期徒刑7月確定，甫於98年1
    月6日執行完畢。詎張穩憲、張家銘仍不知悔改，復共同基
    於意圖為自己不法所有之犯意聯絡，於99年3月5日清晨5時
    46分許，在臺中縣太平市○○路91號「101網咖」前，2人以
    不詳方式打開吳清寶停放於該處腳踏車坐墊下之車鎖後，共
    同竊取吳清寶所有之腳踏車得手。張穩憲、張家銘2人竊得
    上開腳踏車後，先交由張穩憲騎乘，張家銘則陪走在旁側，
    旋即改由張家銘騎乘該腳踏車離去，嗣經該網咖店員李家揚
    在前開網咖門口察覺有異狀，上前攔阻張穩憲質問，並委人
    報警，經警到場處理並當場逮捕張穩憲後始查獲上情。
二、案經臺中縣警察局太平分局報告臺灣臺中地方法院檢察署偵
    查起訴。
    理    由
一、訊據被告張穩憲、張家銘矢口否認有何前開竊盜犯行，被告
    張家銘辯稱：伊與本案竊案無關云云，被告張穩憲則辯稱：
    張家銘所騎走之腳踏車為伊所有，非竊取來的云云，經查：
(一)被告2人於上開時、地竊取被害人吳清寶所有腳踏車之過程
    ，業經證人李家揚於本院審理時證述：99年3月5日清晨的時
    候，當天伊沒有上班，在101網咖門口，跟朋友喝酒聊天，
    伊看到在庭2位被告一起從對面的巷子走到旁邊的巷子裡面
    ，之後就看到張穩憲騎了吳清寶的腳踏車出來，騎往對面的
    巷子，張家銘是用走的，張家銘走張穩憲旁邊，前後大約不
    到1公尺的距離，兩個人是聊天走出來。之後伊就看到張穩
    憲騎著吳清寶的腳踏車到另外一頭的巷子裡面，張家銘走在
    旁邊，後來張穩憲又用走的出來，伊問張穩憲腳踏車呢？張
    穩憲說張家銘騎走了，伊就叫網咖的小姐報警，警察來了伊
    就說腳踏車是吳清寶的。因為吳清寶的腳踏車每次都會停在
    網咖旁邊的巷子裡，所以伊非常確認那是吳清寶的腳踏車等
    語（本院卷第141頁背面至第142頁正面）。核與證人吳清寶
    於本院審理時證述：伊被通知的時候即99年3月5日早上7 點
    多時腳踏車就不見了。李家揚認得伊的腳踏車，因為伊在那
    邊出入停腳踏車李家揚都有看到，後來腳踏車就再也沒有被
    找到等情相符（本院卷第144頁正面）。而證人吳清寶所有
    之前開腳踏車，確實於證人李家揚發現被告張穩憲等騎乘上
    開腳踏車之際方失竊，且證人李家揚當時僅距被告張穩憲、
    張家銘3、4公尺之遠，與被告2人亦曾謀面，業經證人李家
    揚證述在卷（本院卷第143頁正面），則證人李家揚應無誤
    認被告2人之可能，且其與被告2人亦無仇隙，當無設詞誣陷
    被告2人之必要，足認證人李家揚之前開證詞應堪採信。
(二)其次，案發當時證人李家揚委人報警後，被告張穩憲確實於
    案發現場經警當場逮捕，有臺中縣警察局執行拘提逮捕告知
    本人通知書1紙存卷可參（警卷第13頁），且為被告張穩憲
    所自承不諱，雖其就此辯稱：被告張家銘所騎走之腳踏車為
    伊於案發前以300元向「阿龍」所購買云云（警卷第4頁），
    然被告張穩憲卻始終無法提出「阿龍」之詳細年籍資料以供
    查證，其前開所稱是否屬實，已值存疑。復以，被告張家銘
    雖供承其於99年3月5日清晨與被告張穩憲約定於101網咖見
    面後，係騎乘被告張穩憲之腳踏車離開網咖（偵查卷第18頁
    、本院卷第166頁正面），惟被告2人究竟如何前去該處，被
    告張穩憲先於警詢中供稱：當時伊接到張家銘的電話與伊約
    在臺中縣太平市○○路91號之101網咖，當時因為一時尿急
    先將腳踏車停放在該處所，後來張家銘來了，因為身上的錢
    不夠就向伊借腳踏車稱要騎回家借錢，再回來網咖消費，張
    家銘騎伊的腳踏車離開現場後，伊就在現場等張家銘，結果
    網咖的人員就出來將伊圍住並指稱伊偷竊腳踏車等語（警卷
    第3頁）；於本院審理中則稱：99年3月5日伊先打電話給張
    家銘，約在伊家附近菜市場附近的網咖後，伊就直接騎腳踏
    車過去跟張家銘見面，見面之後，伊等就相載去101網咖，
    一開始是伊載張家銘，之後就換張家銘載伊。到了101網咖
    ，伊沒有進去網咖，伊說要先去買香菸，就一個人去買香菸
    ，買完香菸回來後，張家銘就問伊多少錢，並就跟伊說要跟
    伊借腳踏車回家跟其媽媽拿錢，張家銘就騎著伊的腳踏車回
    去，張家銘離開後就沒有再回來，然後伊在現場，旁邊檳榔
    攤有人就說伊偷竊腳踏車，後來警察來之後，就去警察局做
    筆錄等語（本院卷第166頁背面、第167頁正面）。被告張家
    銘於偵查中陳稱：伊在99年3月5日12時左右，打電話約張穩
    憲去太平市○○路的101網咖，當天是伊先到網咖，並在門
    口等，後來看到張穩憲騎腳踏車來，之後因為伊肚子很餓，
    就跟張穩憲借腳踏車，然後騎回家，等到1點多時，伊回到
    網咖沒有看到張穩憲，就再把腳踏車騎到張穩憲家，但是沒
    有看到張穩憲等語（偵查卷第18頁）；於本院審理中則稱：
    3月5日凌晨12點左右，伊要張穩憲到伊家載伊，伊等要去網
    咖，張穩憲大約在伊打完電話後5分鐘到10分鐘後騎著腳踏
    車到伊家載伊，一起到101網咖，到了之後，張穩憲說只有
    買香菸的錢，沒有錢可以玩網咖。伊出門的時候以為是張穩
    憲要請伊玩網咖，就沒有帶錢，伊先陪張穩憲去買香菸後，
    就跟張穩憲說腳踏車借伊，伊要回家拿錢，所以伊就騎著被
    告張穩憲的腳踏車回家。伊騎腳踏車回家後，大約十幾分鐘
    後又回到網咖，沒有看到張穩憲本人，伊又騎著張穩憲的腳
    踏車離開等語（本院卷第166頁正面）。由上陳述可知，被
    告2人就其等於案發當天如何到達上開網咖過程顯有出入，
    其等所述更啟人疑竇。
(三)再者，被告2人於99年3月5日後如何再聯繫交付上開腳踏車
    一情，被告張穩憲於本院審理中供稱：伊借張家銘腳踏車後
    ，2、3天後，伊還有騎到我的腳踏車，因為伊去找伊的腳踏
    車，去張家銘找不到，然後伊就自己想說，張家銘會跑去李
    立仁家，所以伊就去李立仁家，看到腳踏車在李立仁家，但
    是沒有見到李立仁也沒有見到張家銘。但伊去李立仁家中牽
    車後3、4天，伊騎腳踏車去921地震公園，然後腳踏車就不
    見了等語（本院卷第167頁）。被告張家銘供稱：大約（99
    年）3月5日早上10點到中午之間，伊聯絡到張穩憲跟他說，
    他的腳踏車在伊的朋友李立仁家中，請張穩憲去牽車，張穩
    憲當天有去牽車等語（本院卷第166頁正面），被告2人所述
    更有差異，足認其等前開陳述均為臨訟杜撰之詞，顯不足採
    。
(四)從而，被告張穩憲、張家銘既均自承其等於99年3月5日清晨
    ，有於「101網咖」處騎乘系爭腳踏車，而該腳踏車復經證
    人李家揚於本院審理時證述為證人吳清寶所有，證人吳清寶
    之腳踏車亦確實於上開時、地失竊，足認其等所騎乘之前開
    腳踏車係被告2人於案發時、地所竊取無誤。
二、綜上所述，本件事證明確，被告2人竊盜犯行，應足認定。
三、核被告張穩憲、張家銘所為，係犯刑法第320條第1項之竊盜
    罪。被告2人對上開竊盜犯行，有行為分擔及犯意聯絡，均
    為共同正犯。又被告張穩憲曾因毒品、贓物案件，分別經本
    院判處有期徒刑8月、3月確定，嗣因符合減刑要件，經本院
    以97年度聲減字第434號減為4月、1月15日，並定應執行有
    期徒刑5月15日確定，於96年4月27日縮刑期滿執行完畢。被
    告張家銘前因毒品案件，經臺灣高等法院臺中分院判處有期
    徒刑6月、10月，合併定應執行有期徒刑1年2月確定，嗣因
    符合減刑要件，經臺灣高等法院臺中分院以96年度聲減字第
    3797號裁定減為有期徒刑3月、5月，並定應執行有期徒刑7
    月確定，甫於98年1月6日執行完畢事實，有臺灣高等法院被
    告前案紀錄表在卷可稽，其等於有期徒刑執行完畢後5年以
    內，故意再犯前開有期徒刑以上之罪，均為累犯，應依刑法
    第47條第1項規定，加重其刑。爰審酌被告2人素行非佳，有
    多項前科（見臺灣高等法院被告前案紀錄表），正值青壯之
    年，不思合法途徑獲得財物，竟為一己私利，竊取他人財物
    ，行為實不可取，雖其等所竊取之前開腳踏車價值非高，然
    其等2人犯後未見悔意，犯後態度難為其等有利之考量，且
    亦未將所竊物品歸還被害人，或與被害人達成和解，賠償其
    損失，兼衡其智識、生活狀況等一切情狀，量處如主文所示
    之刑，並諭知易科罰金之折算標準。
據上論斷，依刑事訴訟法第299條第1項前段，刑法第28條、第32
0條第1項、第47條第1項、第41條第1項前段，刑法施行法第1條
之1第1項、第2項前段，判決如主文。
本案經檢察官張國強到庭執行職務。
中    華    民    國   100    年    3     月    11    日
                  刑事第十五庭  法  官  柯雅惠
以上正本證明與原本無異。
如不服本判決應於收受判決後10日內向本院提出上訴書狀，並應
敘述具體理由；其未敘述上訴理由者，應於上訴期間屆滿後20日
內向本院補提理由書（均須按他造當事人之人數附繕本）「切勿
逕送上級法院」。
                                書記官  廖健雄
中    華    民    國   100    年    3     月    11    日
附錄論罪科刑法條
刑法第320條第1項：
意圖為自己或第三人不法之所有，而竊取他人之動產者，為竊盜
罪，處五年以下有期徒刑、拘役或五百元以下罰金。